# 请教chenyiwei老师，关于代建基础工程，收入确认！

提问人：绿茶 6969 时间：2015-11-08 13:34:35
开发区招商引资以16.8万元一亩出让熟地，但土地未达到熟地标准，企业垫付资金进行“七通一平”的基础工程建设，开发区政府决定给企业资金扶持，在拨付专项资金前与企业签订了《基础设施工程承包合同》，企业请施工单位完成了基础设施工程并开发票完成结算13.8万元，开发区办公室按结算金额拨付了专项资金13.8万。请问这专项资金和基础设施工程如何确认？这其中发生的流转税如何确认？

回答人：chenyiwei
如果施工业务并不是企业的日常经营业务，则不适合于就相关的基础工程建设确认收入和结转营业成本。建议的会计处理方法为：企业依据与施工方签订的工程合同支付给施工方的工程款应计入“无形资产——土地使用权”的成本，因为这是获得土地使用权并使之达到预定可使用状态的必要支出；从开发区方面获得的扶持资金冲减土地使用权原价（以实际发生的基础设施工程价款为限）。如果开发区拨付的款项超出了际发生的基础设施工程价款，则超出部分作为政府补助计入递延收益，在土地使用权的摊销年限内摊销，计入各年度营业外收入。

提问人：zhs7403 时间：2015-11-08 21:09:55
陈老师，为什么不是全额走递延收益？我记得类似业务您之前回复说发生支出全额成本，政府补助按照实际（不是完全考虑政府的文件）作为递延收益之后按照政府补助准则处理.

回答人：chenyiwei
考虑到这个拨款在一定程度上具有商业实质（因为政府交付的土地未达到合同约定的交地标准，企业发生补救支出，政府给予补偿，这部分不应看作政府补助）。

提问人：绿茶 6969 时间：2015-11-09 09:19:53
陈老师，企业跟开发区办公室签订的是工程承包协议，工程完工做了造价审核，企业按审定价款给政府开具了工程发票，政府依据发票支付款项。这情况怎么界定呢？

回答人：chenyiwei
因为此类业务不是企业常规的日常业务，而且即使企业有此类总承包资质，承接此处工程的目的也与日常承接类似工程不同，因此不建议确认营业收入和营业成本，即使签订了合同、开具了发票。当然税务处理还是按常规处理。

提问人：绿茶 6969 时间：2015-11-09 20:52:37
这样的话开发票的所产生的税金和超过扶持金的基础设施工程款都在无形资产-土地使用权中？那不是不太符合无形资产的定义吗？

回答人：chenyiwei
可以理解为属于使该土地使用权达到预定可使用状态的必要支出。